臺灣新北地方法院刑事判決
111年度審易字第102號
公  訴  人  臺灣新北地方檢察署檢察官
被      告  林俊利


                （現於法務部○○○○○○○○○○○執行）
上列被告因竊盜案件，經檢察官追加起訴（110年度偵字第27615
號、第29301號、第29302號、第29338號、第29675號、第29712
號、第29716號、第29727號、第29728號、第29729號、第29895
號、第31304號、第33978號、第36696號），被告於準備程序中
為有罪之陳述，經裁定進行簡式審判程序，並判決如下：
    主  文
林俊利犯如附表所示之各罪，均累犯，各處如附表「主文及沒收
」欄所示之刑（含沒收）。附表編號1至3、5、7、9、10、12所
示拘役部分，應執行拘役壹佰貳拾日，如易科罰金，以新臺幣壹
仟元折算壹日；附表編號4、6、8、11、13、14所示有期徒刑部
分，應執行有期徒刑壹年，如易科罰金，以新臺幣壹仟元折算壹
日。
    事  實
一、林俊利意圖為自己不法所有而分別基於竊盜之犯意，於附表
    所示之時間及地點，以附表所示之方式，竊取如附表所示之
    物品。
二、案經蘇紅如、陳泰全、陳沛䭲、李哲宇訴由新北市政府警察
    局中和分局；康佳浩訴由新北市政府警察局土城分局；柯萬
    輝、李應秋、施至鴻、古一郎、林廉凱、陳冠亦、鄒瑞琴訴
    由新北市政府警察局板橋分局報請臺灣新北地方檢察署檢察
    官偵查起訴。
    理  由
一、程序方面：
    本件被告林俊利所犯均係死刑、無期徒刑、最輕本刑為3年
    以上有期徒刑以外之罪，亦非高等法院管轄第一審案件，其
     於準備程序進行中就被訴事實均為有罪之陳述，經告以簡
    式 審判程序之旨，並聽取檢察官及被告之意見後，本院依
    刑事 訴訟法第273條之1第1項之規定，裁定進行簡式審判程
    序。
二、實體方面：
  ㈠認定犯罪事實所憑證據及理由：
    上揭犯罪事實，業據被告於警詢、偵查及本院準備程序與審
     理時自白不諱（詳如附表「相關證據」欄所載及本院卷附
    民國111年3月8日準備程序筆錄及簡式審判筆錄），並有如
    附表「相關證據」欄內所揭示之各項證據可資佐證。足見被
    告上開任意性之自白，皆核與事實相符。本件事證明確，被
    告之犯行均洵堪認定。
  ㈡論罪科刑理由：
    1.論罪之理由：
      ⑴核被告就附表編號1至14所為，均係犯刑法第320條第1項
        之竊盜罪。
      ⑵被告所犯上揭14次犯行，侵害相異被害人之財產法益，
        犯意各別，行為互殊，顯係各別起意，應予分論併罰。
    2.科刑之理由：
      ⑴累犯，加重其刑（僅列最近合於累犯之前科）：
　　　　經查，被告前於108年間，因竊盜案件，經本院以108年
        度簡字第6140號判決判處拘役30日、有期徒刑3月確定
        ，有期徒刑3月部分於109年5月5日執行完畢等情，有臺
        灣高等法院被告前案紀錄表在卷可徵。其於有期徒刑執
        行完畢後，5年內故意再犯本件有期徒刑以上之14罪，
        均為累犯。再本院考量被告前已有上述竊盜案件之前科
        紀錄，並經徒刑執行完畢，理應產生警惕作用，而不再
        觸犯有期徒刑以上之罪，然而被告卻故意再犯本件竊盜
        之14罪，足見被告有其特別惡性，且上開所載前罪之徒
        刑執行並無成效，其對於刑罰之反應力明顯薄弱，故認
        上開14罪，皆仍有必要依刑法第47條第1項之規定各加
        重其刑。
      ⑵刑法第57條科刑之審酌：
　　　　爰以行為人之責任為基礎，並審酌被告具有謀生能力，
        卻不思以正當途徑賺取所需，率爾多次以類似手法竊取
        他人財物，造成告訴（被害）人受有財產上損害，所為
        應予非難。再分別考量附表編號3、5、9、10、12、竊
        得之物品價值較低；附表編號4、6、8、11、13、14係
        竊取較高價值之財物；另附表編號1、2、7部分已與各
        該告訴（被害）人達成調解，有本院111年3月8日調解
        筆錄在卷可參，渠等所受損害已有減輕；復考量被告犯
        後尚能坦承犯行之態度尚可；兼衡被告自陳國中肄業之
        智識程度、未婚、入監前從事道路標線工作、尚有年邁
        母親需其照顧（見本院111年3月8日審判筆錄第7頁）等
        一切情狀，分別量處如附表所示之刑，並均諭知易科罰
        金之折算標準，復分別定其應執行刑暨諭知易科罰金之
        折算標準如主文所示。
　　　⑶至本件公訴意旨固表示被告短時間內犯大量竊盜案件，
        若各次竊盜犯行僅判處拘役，於日後各案件定應執行刑
        時，恐因刑法第51條第6款拘役定執行刑不得逾120日之
        規定，使被告罪刑無法充分評價，變相獎勵犯罪，故請
        判處有期徒刑以上之刑等語，此固非無見，惟按法院之
        量刑中，可大別為刑種之選擇，以及刑度之考量，此兩
        者間恆具有邏輯上之先後次序概念，刑種之選擇毋寧為
        法院量刑之先決事項，而就刑種之選擇，應尋求被告犯
        罪行為所生之損害及罪責間平衡點上之法，並兼顧刑期
        無刑之刑罰理念。查本件被告犯如附表1至3、5、7、9
        、10、12所示之犯行，所造成他人之財產損害，最低為
        400元（即附表編號5）、最高為7,000元（即附表編號7
        ），尚非甚鉅；另附表編號1、2、7部分已與各該告訴
        （被害）人達成調解，渠等所受損害已有減輕，且審之
        本件被告所犯之罪名均為竊盜罪，均屬侵害他人之財產
        法益，考量本件被告之犯罪手段均尚稱平和，並未造成
        他人財產以外之損害等客觀情狀，認附表編號1至3、5
        、7、9、10、12所示各罪刑種之選擇，應以拘役即足以
        罰當其罪，併此敘明。　
三、沒收：
  ㈠按犯罪所得，屬於犯罪行為人者，沒收之；犯罪所得之沒收
    ，於全部或一部不能沒收或不宜執行沒收時，追徵其價額；
    犯罪所得已實際合法發還被害人者，不予宣告沒收或追徵；
    宣告前二條之沒收或追徵，有過苛之虞、欠缺刑法上之重要
    性、犯罪所得價值低微，得不宣告或酌減之，刑法第38條之
    1第1項前段、第3項、第5項、第38條之2第2項分別定有明文
    。
　㈡經查，附表編號1至8、10至14「主文及沒收」欄所示之物，
    均屬被告之犯罪所得，且此部分犯罪所得未據扣案，是應依
    刑法第38條之1第1項、第3項規定，諭知沒收，並於全部或
    一部不能沒收或不宜執行沒收時，追徵其價額。　
  ㈢另附表編號2、4、5、6、8、9、10、13、14「犯罪方法及所
    得財物」欄所載經各告訴（被害）人領回之物品，爰依刑法
    第38條之1第5項之規定，不予宣告沒收或追徵，併予敘明。
　㈣至被告竊得之如附表編號3、4、6、7、10、11「犯罪方法及
    所得財物」欄所載之各告訴（被害）人之身分證、駕駛執照
    、健保卡、會員卡、麥當勞甜心卡、中華民國護照、信用卡
    、提款卡、鑰匙等物品，雖亦屬犯罪所得，且未經扣案，然
    該等物品屬個人身分證明、個人購物優惠憑證、個人信用簽
    帳憑證之用，一旦遺失均須申請掛失、註銷並重新申請領用
    或更換鎖座，是前開物品即已失去功用，如對上開物品宣告
    沒收或追徵，實欠缺刑法上之重要性，爰均依刑法第38條之
    2第2項之規定，不予宣告沒收或追徵，附此敘明。
四、適用之法律：
  ㈠刑事訴訟法第273條之1第1項、第299條第1項前段。
  ㈡刑法第320條第1項、第47條第1項、第51條第5款、第6款、第
    41條第1項前段、第8項、第38條之1第1項前段、第3項。
  ㈢刑法施行法第1條之1第1項。
本案經檢察官許智鈞偵查起訴，由檢察官黃明絹到庭執行職務。
中    華    民    國    111    年     3    月    29   日
                  刑事第二十四庭法  官  潘 長 生 
上列正本證明與原本無異。
如不服本判決應於收受判決後20日內向本院提出上訴書狀，並應
敘述具體理由。其未敘述上訴理由者，應於上訴期間屆滿後20日
內向本院補提理由書（均須按他造當事人之人數附繕本）「切勿
逕送上級法院」。
                                書記官  許 雅 琪
中    華    民    國    111    年     3    月    29   日
附錄本案論罪科刑法條全文：
中華民國刑法第320條
意圖為自己或第三人不法之所有，而竊取他人之動產者，為竊盜
罪，處5 年以下有期徒刑、拘役或50萬元以下罰金。
意圖為自己或第三人不法之利益，而竊佔他人之不動產者，依前
項之規定處斷。
前二項之未遂犯罰之。

附表：　　　　　　　　　
編號 時間 地點 告訴人/被害人 犯罪方法及所得財物 相關證據 主文及沒收 1（即原起訴書附表編號1） 110年2月13日5時3分許 新北市○○區○○街00號前 洪輔呈（被害人）（已和解） 林俊利行經左揭地點，見洪輔呈所有之車牌號碼000-000號普通重型機車停放該處無人看管，且該機車置物箱未上鎖，認有機可趁，徒手開啟該機車置物箱，竊取洪輔呈所有置於該置物箱內之零錢袋1個（內有共計新臺幣〈下同〉2,000元之10元硬幣），得手後隨即逃離現場。 ⑴被告於警詢及偵查中之自白（110年度偵字第27615號偵查卷〈下稱第27615號偵卷〉第7頁至第9頁、第49頁、第50頁）。 ⑵證人即被害人洪輔呈於警詢中之證述（第27615號偵卷第11頁）。　 ⑶監視器錄影畫面翻拍照片共6張（第27615號偵卷第21頁）。 林俊利犯竊盜罪，累犯，處拘役參拾日，如易科罰金，以新臺幣壹仟元折算壹日。未扣案之犯罪所得現金新臺幣貳仟元、零錢袋壹個均沒收，於全部或一部不能沒收或不宜執行沒收時，追徵其價額。 2（即原起訴書附表編號3） 110年4月15日10時31分許 新北市○○區○○路000巷0號前 李應秋（告訴人）（已和解） 林俊利行經左揭地點，見李應秋駕駛之車牌號碼00-0000號自用小貨車停放該處無人看管，且該車車門未上鎖，認有機可趁，徒手開啟該車車門，竊取李應秋所有置於該車內之背包1個（內有現金6,000元、黑色行動電話1支〈價值2萬元〉），得手後隨即逃離現場。嗣將竊得之上開背包1個丟棄在新北市○○區○○路000巷00號旁（已由李應秋領回）。 ⑴被告於警詢及偵查中之自白（110年度偵字第29302號偵查卷〈下稱第29302號偵卷〉第7頁至第9頁、第41頁）。 ⑵證人即告訴人李應秋於警詢中之證述（第29302號偵卷第11頁至第13頁）。　 ⑶監視器錄影畫面翻拍及查獲被告照片共14張（第29302號偵卷第15頁至第21頁）。 　　 林俊利犯竊盜罪，累犯，處拘役肆拾日，如易科罰金，以新臺幣壹仟元折算壹日。未扣案之犯罪所得現金新臺幣陸仟元、黑色行動電話壹支均沒收，於全部或一部不能沒收或不宜執行沒收時，追徵其價額。 3（即原起訴書附表編號2） 110年4月19日11時17分（起訴書誤載為「11時40分」）許 新北市○○區○○路000巷00號前 柯萬輝（告訴人）（未和解） 林俊利行經左揭地點，見柯萬輝駕駛之水肥車停放該處無人看管，且該車車門未上鎖，認有機可趁，徒手開啟該車車門，竊取柯萬輝所有置於該車內之黑色側背包1個（價值5,000元，內有現金600元、零錢包1個、白色行動電話1支、鑰匙1串、身分證1張等物），得手後隨即逃離現場。 ⑴被告於警詢及偵查中之自白（110年度偵字第29301號偵查卷〈下稱第29301號偵卷〉第7頁至第9頁、第34頁）。 ⑵證人即告訴人柯萬輝於警詢中之證述（第29301號偵卷第11頁、第12頁）。　 ⑶監視器錄影畫面翻拍照片3張（第29301號偵卷第13頁、第15頁）。 　　 林俊利犯竊盜罪，累犯，處拘役肆拾日，如易科罰金，以新臺幣壹仟元折算壹日。未扣案之犯罪所得現金新臺幣陸佰元、黑色側背包壹個、零錢包壹個、白色行動電話壹支均沒收，於全部或一部不能沒收或不宜執行沒收時，追徵其價額。 4（即原起訴書附表編號8） 110年4月19日14時19分許 新北市○○區○○路00號前 古一郎（告訴人）（未和解） 林俊利行經左揭地點，見古一郎駕駛之車牌號碼0000-00號營業小貨車停放該處無人看管，且該車車門未上鎖，認有機可趁，徒手開啟該車車門，竊取古一郎所有置於該車內之皮夾1個（內有現金1萬元、車鑰匙1把、信用卡2張、駕駛執照2張、身分證1張），得手後隨即逃離現場。嗣將竊得之上開皮夾1個、車鑰匙1把、信用卡2張、駕駛執照2張隨意丟棄在路旁（已由古一郎領回）。 ⑴被告於警詢及偵查中之自白（110年度偵字第29727號偵查卷〈下稱第29727號偵卷〉第7頁至第9頁、第37頁）。 ⑵證人即告訴人古一郎於警詢中之證述（第29727號偵卷第11頁）。　 ⑶遺失（拾得）物領據1張、監視器錄影畫面翻拍及查獲被告照片共4張（第29727號偵卷第13頁至第16頁）。 　　 林俊利犯竊盜罪，累犯，處有期徒刑參月，如易科罰金，以新臺幣壹仟元折算壹日。未扣案之犯罪所得現金新臺幣壹萬元沒收，於全部或一部不能沒收或不宜執行沒收時，追徵其價額。 5（即原起訴書附表編號9） 110年4月21日13時6分許 新北市○○區○○街00○0號前 林廉凱（告訴人）（未和解） 林俊利行經左揭地點，見林廉凱駕駛之車牌號碼000-00號自用小貨車停放該處無人看管，且該車車門未上鎖，認有機可趁，徒手開啟該車車門，竊取林廉凱所有置於該車內之包包1個（價值500元，內有現金400元、Apple廠牌 AirPods藍芽耳機1副〈價值4,300元〉），得手後隨即逃離現場。嗣將竊得之上開包包1個、藍芽耳機1副丟棄在新北市板橋區廣和街與五權街路口旁草叢（已由林廉凱領回）。 ⑴被告於警詢及偵查中之自白（110年度偵字第29728號偵查卷〈下稱第29728號偵卷〉第7頁至第9頁、第48頁）。 ⑵證人即告訴人林廉凱於警詢中之證述（第29728號偵卷第11頁至第14頁）。　 ⑶贓物認領保管單1份、監視器錄影畫面翻拍照片8張（第29728號偵卷第15頁、第23頁至第26張）。 　　 林俊利犯竊盜罪，累犯，處拘役貳拾日，如易科罰金，以新臺幣壹仟元折算壹日。未扣案之犯罪所得現金新臺幣肆佰元沒收，於全部或一部不能沒收或不宜執行沒收時，追徵其價額。 6（即原起訴書附表編號10） 110年5月1日13時38分許 新北市板橋區縣○○道0段00巷0號前 陳冠亦（告訴人）（未和解） 林俊利行經左揭地點，見陳冠亦騎乘之車牌號碼000-0000號普通重型機車停放該處無人看管，認有機可趁，徒手竊取陳冠亦所有掛於機車前方掛勾之Reebok廠牌黑色背包1個（價值1,200元，內有現金700元、Apple廠牌太空灰色筆記型電腦1台、Apple廠牌AirPods藍芽耳機1副、Apple廠牌充電線2條、Apple廠牌充電頭1個、Sika廠牌皮夾1個、Panasonic廠牌相機1個〈價值1萬元〉、羅技廠牌無線滑鼠1個、香水1瓶、水壺1個、信用卡6張、身分證1張、行車執照1張、駕駛執照1張、健保卡1張、會員卡1張、麥當勞甜心卡1張、中華民國護照1本等物），得手後隨即逃離現場。嗣將上開竊得之現金700元、Panasonic廠牌相機1台、身分證1張取走後，即將其餘物品分別丟棄在新北市○○區○○○路0段0號、新北市○○區○○路0巷0號附近（已由陳冠亦領回）。 ⑴被告於警詢及偵查中之自白（110年度偵字第29729號偵查卷〈下稱第29729號偵卷〉第7頁至第14頁、第60頁、第61頁）。 ⑵證人即告訴人陳冠亦於警詢中之證述（第29729號偵卷第15頁至第21頁）。　 ⑶新北市政府警察局板橋分局扣押筆錄、扣押物品目錄表、贓物認領保管單各1份、監視器錄影畫面翻拍、扣案物品及查獲被告照片共9張（第29729號偵卷第23頁至第27頁、第31頁至第37頁）。 　　 林俊利犯竊盜罪，累犯，處有期徒刑參月，如易科罰金，以新臺幣壹仟元折算壹日。未扣案之犯罪所得現金新臺幣柒佰元、Panasonic廠牌相機壹台沒收，於全部或一部不能沒收或不宜執行沒收時，追徵其價額。 7（即原起訴書附表編號11） 110年5月15日18時30分許 新北市○○區○○路000巷00號店內 鄒瑞琴（告訴人）（已和解） 林俊利行經左揭地點，見該店大門未關，且無人看管，認有機可趁，走進店內徒手竊取鄒瑞琴所有置於該店辦公桌上之黑色後背包1個（內有現金7,000元、錢包1個、酒精1瓶、眼鏡1副、身分證1張、健保卡1張、駕駛執照1張等物），得手後隨即逃離現場。 ⑴被告於警詢及偵查中之自白（110年度偵字第29895號偵查卷〈下稱第29895號偵卷〉第5頁至第7頁、第43頁）。 ⑵證人即告訴人鄒瑞琴於警詢中之證述（第29895號偵卷第9頁至第14頁）。　 ⑶監視器錄影畫面翻拍照片5張（第29895號偵卷第15頁至第19頁）。 　　 林俊利犯竊盜罪，累犯，處拘役肆拾日，如易科罰金，以新臺幣壹仟元折算壹日。未扣案之犯罪所得現金新臺幣柒仟元、黑色後背包壹個、錢包壹個、酒精壹瓶、眼鏡壹副均沒收，於全部或一部不能沒收或不宜執行沒收時，追徵其價額。 8（即原起訴書附表編號7） 110年5月18日21時33分許 新北市○○區○○路000號前 施至鴻（告訴人）（未和解） 林俊利行經左揭地點，見施至鴻騎乘之車牌號碼000-000號普通重型機車停放該處無人看管，且該機車車鑰匙插在車上，認有機可趁，即以該機車鑰匙打開車箱，徒手竊取施至鴻所有置於該車箱內之咖啡色手提袋1個（內有現金8萬元、充電線1條、書1本、隨身碟1個、黑色卡片夾1個、遙控鑰匙1副、信用卡、提款卡、身分證、健保卡各1張等物），得手後隨即逃離現場。嗣為警循線查獲後，林俊利將竊得之上開咖啡色手提袋1個、黑色卡片夾1個、書1本、隨身碟1個、遙控鑰匙1副、信用卡、提款卡、身分證、健保卡各1張提交予員警扣押（已由施至鴻領回）。 ⑴被告於警詢及偵查中之自白（110年度偵字第29716號偵查卷〈下稱第29716號偵卷〉第7頁至第9頁、第41頁）。 ⑵證人即告訴人施至鴻於警詢中之證述（第29716號偵卷第11頁至第16頁）。　 ⑶新北市政府警察局板橋分局扣押筆錄、扣押物品目錄表各2份、贓物認領保管單1份、監視器錄影畫面翻拍及查獲被告照片共10張（第29716號偵卷第23頁至第27頁、第31頁至第35頁、第37頁、第39頁至第43頁）。 　　 林俊利犯竊盜罪，累犯，處有期徒刑肆月，如易科罰金，以新臺幣壹仟元折算壹日。未扣案之犯罪所得現金新臺幣捌萬元、充電線壹條均沒收，於全部或一部不能沒收或不宜執行沒收時，追徵其價額。 9（即原起訴書附表編號5） 110年5月22日10時47分許 新北市○○區○○街000巷0號前 蘇紅如（告訴人）（未和解） 林俊利行經左揭地點，見蘇紅如騎乘之普通重型機車停放該處無人看管，認有機可趁，徒手竊取蘇紅如所有置於該車前置物箱內之SAMSUNG廠牌Galaxy A20型號藍色行動電話1支，得手後隨即逃離現場。嗣為警循線查獲後，林俊利將竊得之上開行動電話1支提交予員警扣押（已由蘇紅如領回）。 ⑴被告於警詢及偵查中之自白（110年度偵字第29675號偵查卷〈下稱第29675號偵卷〉第7頁至第9頁、第56頁）。 ⑵證人即告訴人蘇紅如於警詢中之證述（第29675號偵卷第11頁至第13頁）。　 ⑶新北市政府警察局中和分局扣押筆錄、扣押物品目錄表、贓物認領保管單各1份及監視器錄影畫面翻拍照片3張（第29675號偵卷第21頁至第23頁、第27頁、第29頁、第30頁）。　　 林俊利犯竊盜罪，累犯，處拘役貳拾日，如易科罰金，以新臺幣壹仟元折算壹日。 10（即原起訴書附表編號6） 110年5月30日11時47分許 新北市○○區○○路000巷0弄0號前 陳泰全（告訴人）（未和解） 林俊利行經左揭地點，見陳泰全駕駛之車牌號碼000-0000號（起訴書誤載為「BCF-5773號」）自用小客車停放該處無人看管，且該車車門未上鎖，認有機可趁，徒手開啟該車車門，竊取陳泰全所有置於該車內之PORTER廠牌皮夾1個（內有現金2,200元、身分證、健保卡、駕駛執照各1張），得手後隨即逃離現場。嗣為警循線查獲後，林俊利將竊得之上開皮夾1個、現金200元、身分證、駕駛執照各1張提交予員警扣押（已由陳泰全領回）。 ⑴被告於警詢及偵查中之自白（110年度偵字第29712號偵查卷〈下稱第29712號偵卷〉第7頁至第9頁、第41頁）。 ⑵證人即告訴人陳泰全於警詢中之證述（第29712號偵卷第11頁至第13頁）。　 ⑶新北市政府警察局中和分局扣押筆錄、扣押物品目錄表、贓物認領保管單各1份及監視器錄影畫面翻拍照片5張（第29712號偵卷第17頁至第19頁、第25頁、第27頁）。 　　 林俊利犯竊盜罪，累犯，處拘役參拾日，如易科罰金，以新臺幣壹仟元折算壹日。未扣案之犯罪所得現金新臺幣貳仟元沒收，於全部或一部不能沒收或不宜執行沒收時，追徵其價額。 11（即原起訴書附表編號4） 110年6月1日16時19分許 新北市○○區○○路0段00號前 康佳浩（告訴人）（未和解） 林俊利行經左揭地點，見康佳浩駕駛之車牌號碼000-00號（起訴書誤載為「552-YV號」）自用小貨車停放該處無人看管，且該車車門未上鎖，認有機可趁，徒手開啟該車車門，竊取康佳浩所有置於該車內之側背包1個（內有現金1萬4,000元、汽車鑰匙1支），得手後隨即逃離現場。 ⑴被告於警詢及偵查中之自白（110年度偵字第29338號偵查卷〈下稱第29338號偵卷〉第7頁至第9頁、第41頁）。 ⑵證人即告訴人康佳浩於警詢中之證述（第29338號偵卷第11頁）。　 ⑶監視器錄影畫面翻拍照片共15張（第29338號偵卷第13頁至第19頁）。 林俊利犯竊盜罪，累犯，處有期徒刑參月，如易科罰金，以新臺幣壹仟元折算壹日。未扣案之犯罪所得現金新臺幣壹萬肆仟元、側背包壹個均沒收，於全部或一部不能沒收或不宜執行沒收時，追徵其價額。 12（即原起訴書附表編號12） 110年6月12日1時6分許 新北市中和區民德路146巷5弄口 陳沛䭲（告訴人）（未和解） 林俊利行經左揭地點，見陳沛䭲所有之車牌號碼000-0000號普通重型機車停放該處無人看管，且該機車置物箱未上鎖，認有機可趁，徒手開啟該機車置物箱，竊取陳沛䭲所有置於該置物箱內之包裹1個（價值900元），得手後隨即逃離現場。 ⑴被告於警詢及偵查中之自白（110年度偵字第31304號偵查卷〈下稱第31304號偵卷〉第7頁至第11頁、第60頁）。 ⑵證人即告訴人陳沛䭲於警詢中之證述（第31304號偵卷第15頁至第17頁）。　 ⑶監視器錄影畫面翻拍及查獲被告照片共8張（第31304號偵卷第27頁至第33頁）。 林俊利犯竊盜罪，累犯，處拘役貳拾日，如易科罰金，以新臺幣壹仟元折算壹日。未扣案之犯罪所得包裹壹個沒收，於全部或一部不能沒收或不宜執行沒收時，追徵其價額。 13（即原起訴書附表編號13） 110年7月8日13時50分許（起訴書誤載為「13時5分」）許 新北市○○區○○街000巷00弄00號前 吳崇輝（被害人）（未和解） 林俊利行經左揭地點，見吳崇輝駕駛之車牌號碼000-0000號自用小貨車停放該處無人看管，且該車車門未上鎖，認有機可趁，徒手開啟該車車門，竊取吳崇輝陳泰全所有置於該車內之GUCCI廠牌側背包1個（內有現金1萬8,000元、口罩1袋、乾洗手1瓶、住家遙控器鑰匙1副、鑰匙2串、小皮包1個、身分證1張、健保卡1張、行車執照1張、駕駛執照2張等物），得手後隨即逃離現場。嗣為警循線查獲後，林俊利將竊得之上開GUCCI廠牌側背包1個、乾洗手1瓶、住家遙控器鑰匙1副、鑰匙2串、小皮包1個、身分證1張、健保卡1張、行車執照1張、駕駛執照2張提交予員警扣押（已由吳崇輝領回）。 ⑴被告於警詢中之自白（110年度偵字第33978號偵查卷〈下稱第33978號偵卷〉第7頁至第9頁）。 ⑵證人即被害人吳崇輝於警詢中之證述（第33978號偵卷第11頁至第13頁）。　 ⑶贓物認領保管單、新北市政府警察局中和分局扣押筆錄、扣押物品目錄表各1份、監視器錄影畫面翻拍、查獲被告及扣案物品照片共7張（第33978號偵卷第19頁至第30頁）。 　　 林俊利犯竊盜罪，累犯，處有期徒刑參月，如易科罰金，以新臺幣壹仟元折算壹日。未扣案之犯罪所得現金新臺幣壹萬捌仟元、口罩壹袋均沒收，於全部或一部不能沒收或不宜執行沒收時，追徵其價額。 14（即原起訴書附表編號14） 110年7月23日11時12分許 新北市○○區○○路000號前 李哲宇（告訴人）（未和解） 林俊利行經左揭地點，見李哲宇駕駛之車牌號碼000-0000號自用小貨車停放該處無人看管，且該車車門未上鎖，認有機可趁，徒手開啟該車車門，竊取李哲宇所有置於該車內之PORTER廠牌斜背包1個（價值6,000元，內有Dior廠牌香水1瓶〈價值3,000元〉、Benz廠牌香水1瓶〈價值1,600元〉、瑪莎拉蒂廠牌手錶1支〈價值7,000元〉、Apple廠牌 AirPods藍芽耳機1副〈價值4,000元〉），得手後隨即逃離現場。嗣將竊得之上開PORTER廠牌斜背包1個、Apple廠牌 AirPods藍芽耳機1副隨意丟棄在路旁（已由李哲宇領回）。 ⑴被告於警詢及偵查中之自白（110年度偵字第36696號偵查卷〈下稱第36696號偵卷〉第7頁至第9頁、第63頁、第64頁）。 ⑵證人即告訴人李哲宇於警詢中之證述（第36696號偵卷第11頁、第12頁）。　 ⑶新北市政府警察局中和分局搜索、扣押筆錄、扣押物品目錄表、贓物認領保管單各1份、監視器錄影畫面翻拍及扣案物品照片共7張（第36696號偵卷第29頁至第37頁）。 　　 林俊利犯竊盜罪，累犯，處有期徒刑參月，如易科罰金，以新臺幣壹仟元折算壹日。未扣案之犯罪所得Dior廠牌香水壹瓶、Benz廠牌香水壹瓶、瑪莎拉蒂廠牌手錶壹支均沒收，於全部或一部不能沒收或不宜執行沒收時，追徵其價額。